Inventaris van het archief van de Stichting Popmuziek Nederland / Nationaal Popinstituut, (1974) 1975-2007 (2008)
Nationaal Archief, Den Haag
Stichting Popmuziek Nederland (SPN)/ Nationaal Pop Instituut (NPI)
SPN/NPI Popmuziek
1974-2008
merendeel 1975-2007
I73
20.20 meter; 333 inventarisnummers.
Normale geschreven, getypte en gedrukte documenten, geen bijzondere handschriften.
Nationaal Archief, Den Haag
Stichting Popmuziek Nederland (SPN), 1975-1997
Nationaal Pop Instituut (NPI), 1997-2007
De Stichting Popmuziek Nederland - vanaf 1997 het Nationaal Pop Instituut (NPI) - behartigt de belangen van de Nederlandse popmuziek en popmusici, o.m. door subsidies aan poppodia en deelname aan internationale muziekbeurzen. In het archief vindt dit zijn weerslag in een verzameling affiches, documentatie en ander promotiemateriaal. Verder bevat het archief rapporten en onderzoeksverslagen, stukken met betrekking tot muziekeducatie in het onderwijs en correspondentie met diverse spelers op landelijk en regionaal niveau, variërend van het ministerie van Cultuur tot de gemeentelijk Kunstraad van Amsterdam. Bijzondere vermelding verdient ten slotte de fanmail van de Nederlandse popgroepen Doe Maar en 2 Unlimited, welke in dit archief zijn ondergebracht.
Archiefvorming
Geschiedenis van de archiefvormer
1 De Stichting Popmuziek Nederland
Algemeen
Het is 1974: de folk- en americanaband CCC Inc. houdt het voor gezien: doorspelen met eigen muzikale keuzes betekent geen brood op de plank. En concessies doen aan de verkoopbaarheid, dat wil de band niet. Een van de bandleden, Huib Schreurs, schrijft het zgn. Popplan (je kan er nog altijd op dansen)
Inv. nr. 37
. In dit plan wordt voor het eerst de popmuziek als cultureel fenomeen in de maatschappij geplaatst. Het plan wordt vergezeld van een subsidieverzoek aan de minister van CRM. Maar het zou nog tot 1977 duren voordat er een positief signaal van het ministerie kwam: 100.000 gulden. Daarmee kon de inmiddels opgerichte stichting een kleine organisatie inrichten. De Stichting Popmuziek Nederland (SPN) organiseerde, vanaf september 1977 formeel onder leiding van Jaap van Beusekom (oud-lid van CCC Inc) vanuit haar 'huiskamer' boven bij De Kring op het Leidseplein direct een aantal activiteiten als workshops voor scholen, manifestaties als Finders, Keepers, Losers, Weepers, de Gitaarkampioenschappen, maar met het beperkte budget was de armslag beperkt. De succesvolle uitgifte van de LP "Uitholling overdwars", waarvan 8.000 exemplaren werden verkocht, met Nederlandstalige popmuziek bracht de nodige druk op de SPN om meer van dat soort activiteiten te ontplooien. Zeker als we in ogenschouw nemen dat in die periode de belangstelling voor Nederlandse popmuziek - denk aan de punk, new wave - alleen maar toeneemt. En daarmee de behoefte bij muzikanten om ondersteuning te krijgen. Vooralsnog kwam er geen positieve reactie van het ministerie van CRM waar het ging om het subsidiebedrag voor de popmuziek. Pas met de komst van Andre van der Louw werd in 1980 de subsidie verdubbeld. Inmiddels had de gemeente Amsterdam de SPN een betere huisvesting aangeboden aan de Wibautstraat (1981). Daar kon de SPN ook een studio inrichten (1983), iets waaraan toen veel behoefte was in de popscene. Deze studio werd afzonderlijk geëxploiteerd. In 1987 werd de verbouwing van de studio met een 16-sporenstudio afgerond.
Het takenpakket van de SPN valt te omschrijven als "het behartigen van de belangen van de popmuziek en de popmusici in Nederland in de ruimste zin van het woord". De bredere financiële armslag van de SPN begin jaren tachtig en daarmee de uitbreiding van de activiteiten leidde er ook toe dat in de regio's vergelijkbare poporganisaties en -collectieven zich gingen manifesteren. De SPN concentreerde zich vooral op landelijke activiteiten zoals een conferentie over de financiële situatie van de popmusicus (Pop en de paperassen). Aan deze manifestatie lag overigens ook een initiatief ten grondslag vanuit het ministerie van (inmiddels) WVC, waar bij de directie Kunsten het begrip popmuziek een betere klank kreeg dan in de beginperiode: het toenmalige hoofd financiën, Pim van Klink (later ook penningmeester van het Nationaal Pop Instituut) zette de financieringsstructuur van de Nederlandse popmuziek ook beleidsmatig op de kaart.
Voor de ontwikkeling van de SPN is de opzet van het Podiumplan geweest: kort gesteld, een subsidiesystematiek voor poppodia in Nederland. De SPN verstrekte een keur van poppodia een soort tekortsubsidie over de programmering van Nederlandse popbands. Meest saillante verschil met andere kunstsubsidies: geen aanbodgestuurde, maar een vraaggestuurde subsidie. Immers, de poppodia bepalen hun eigen programmering en alleen bij een tegenvallend resultaat waar het gaat om de vaste podiumlasten werd de subsidie over het tekort uitgekeerd. Deze regeling is met allerlei varianten uitgevoerd tot 2004. De SPN organiseerde, administreerde, evalueerde en stelde allerlei verantwoordingsinformatie op. In de jaren negentig werd deze regeling ook uitgebreid met de Regeling Toursupport, waarop bands voor optredens in het buitenland een beroep konden doen.
Het activiteitenpallet van de SPN is breed: van het uitgeven van allerlei nuttige brochures voor popgroepen, het uitbrengen van compilatie LP's als Moluccan Moods en CD's (de 'gekleurde' reeks, de promotie cd-reeks voor beurzen), het stimuleren van jong talent (de Unsignedreeks), publicaties over de Nederlandse popgeschiedenis, het inrichten van een databank voor de Nederlandse popmuziek (de Encyclopedie), het organiseren van workshops op (muziek) scholen en de vertegenwoordiging van de Nederlandse popmuziek in het buitenland (SWSX-beurs, het NMS-seminar, Popkomm enz.) en natuurlijk het gratis popmagazine FRET.
De groei van de activiteiten - en daarmee ook van de organisatie - leidt ertoe dat in de jaren negentig het bestuur zich beraadt op een nieuwe huisvesting voor de SPN. Tegelijkertijd wordt ook in beleidsmatige zin de nieuwe koers uitgezet: van een typische actieorganisatie moet de SPN meer de rol van regie-instituut voor de Nederlandse pop krijgen. Na enige keren in Amsterdam achter het net te hebben gevist, wordt rond 1995 de mogelijkheid om het verwaarloosde pand van de vroegere Kosmos/Club Fantasio, Nederlands eerste poppodium, te betrekken reëel. Daar zou het ook mogelijk zijn om de publieksfunctie van de SPN vorm te geven door de inrichting van een archief-, bibliotheek- en informatiecentrum. Hoewel het ministerie van WVC eerst geen medewerking biedt, kan de SPN in 1997 het inmiddels door de gemeente Amsterdam volledig gerestaureerde instituut betrekken. Als onderhuurder betrekt de door het ministerie van OCW gesubsidieerde Stichting Jazz-archief de kelderverdieping van het pand.
Vanaf de oprichting kent de SPN een eenvoudig bestuurlijk model: er is een Algemeen Bestuur dat uit zijn midden een Dagelijks bestuur benoemt. De directeur is q.q. secretaris van beide organen. De SPN heeft vanwege haar omvang en het hoge 'doe-karakter' een tamelijk platte structuur: directeur en medewerkers. Daarmee zijn de archiefvormers ook gedefinieerd.
In de beginperiode lopen de verschillende bestuurlijke lagen nogal eens door elkaar, maar in de loop der tijd krijgt het bestuurlijke model steeds vastere vormen. De organisatie ontwikkelt zich ook: de pioniersachtige opbouw maakt plaats voor een meer gestructureerd model, waarbij de kernactiviteiten geconcentreerd zijn in de (voorlopers van de) afdelingen Support & Subsidies (Popdiumplan etc.), Promotie en projecten (o.a. buitenlandbeleid, CD-uitgaven) en het Poparchief (later het Popinformatiecentrum en Mediacentrum).
2 Het Nationaal Popinstituut
In 1997 is het zover. Op de Prins Hendrikkade opent het Nationaal Popinstituut (NPI) aan de Prins Hendrikkade 142 zijn deuren. De nieuwe organisatie, bestaande uit de kernafdelingen Mediacentrum (v/h het poparchief), Promoties & Projecten en Support en Subsidies, ondersteund door een directie en een staf voor de bedrijfsvoering kan op professionele wijze vorm geven aan het nieuwe beleidsplan
Inv. nr. 37
. De grote zaal wordt de Club Fantasio, waar activiteiten als workshops, discussiebijeenkomsten en natuurlijk muzikale optredens kunnen plaatsvinden. De bestuurlijke constellatie ondergaat geen wijzigingen. De studio verhuist niet mee: inmiddels heeft deze markt zich zodanig ontwikkeld dat hier voor het NPI geen taak meer is weggelegd.
In de komende periode ontpopt het NPI zich als regie-instituut voor de Nederlandse pop en als dienstverlenende instelling voor al wie maar wat wil weten over de Nederlandse popmuziek en -cultuur en zijn uitvoerders. Met partners uit verwante sectoren, zoals Conamus, wordt meer en meer een samenwerkingsmodel ontwikkeld. De popprofessor doet, mede op initiatief van het NPI, zijn intrede.
De nieuwe beleidsontwikkeling ten spijt, rond het millennium doemen de eerste signalen op dat de toekomst van het NPI er minder zonnig uit ziet dan verwacht. De veranderende beleidsopvattingen bij het ministerie van OCW over het subsidiesysteem betekenen in 2003 het einde voor de kernactiviteiten van Support en Subsidies: het Podiumplan wordt overgeheveld naar het Fonds voor de Podiumprogrammering en marketing. Het bestuur van het NPI slaagt er nog wel in om ervoor te zorgen dat de popmiddelen vooralsnog ook voor die sector worden behouden in de nieuwe constellatie. De regeling Toursupport blijft vooralsnog even bij het NPI. Nu de trein van herschikking eenmaal is gaan rijden, doemt al snel de volgende fase op: de fusie van de ondersteunende instituten in de muzieksector. Het NPI moet samen met een aantal ondersteunende instellingen voor de klassieke, de geïmproviseerde muziek en de jazz worden samengevoegd tot één organisatie. Vanwege de beleidsmatige verschillen over de werkwijze van de verschillende potentiële fusiepartners en het ontbreken van garanties voor de continuïteit van een aantal door het NPI al lang in gang gezette activiteiten heeft het NPI zich lang verzet tegen de voorgenomen fusie. Het ministerie kondigde al in 2006 aan de subsidie voor het NPI per 1 januari 2008 te zullen stilzetten. Pas in december 2007 is het NPI-bestuur overstag gegaan, waarmee de fusie per 1 januari 2008 een feit werd. Vanaf die datum wordt de popsector bediend door het Muziekcentrum Nederland, gevestigd aan het Rokin te Amsterdam.
3 De stichting Multi Music Foundation
Op initiatief van de SPN werd in 1989 de stichting Multi Music Foundation (MMF) opgericht. Doel was de 'gekleurde' muziek te ontwikkelen en te integreren door muziekprojecten te stimuleren, een registratiesysteem van de beoefenaren op te zetten, symposia te organiseren en publicaties uit te geven.
MMF kende een moeizaam bestaan. In wezen is er maar één publicatie uitgebracht en ook de databank wilde niet echt van de grond komen. Het ministerie van WVC dat de stichting subsidieerde was niet tevreden over de (beleidsmatige) professionaliteit van MMF. Een poging om de stichting te laten fuseren met een andere 'gekleurde' cultuurstichting loopt op niets uit. Na amper twee jaar te hebben bestaan valt in 1991 het doek.
De activiteiten van MMF worden in wezen geïncorporeerd in het beleidspakket van de SPN, dat ook het archief van de stichting overneemt.
4 De Holding/BV Access to Amsterdam (A2A)
Op initiatief van het NPI wordt in 1998 een onderzoek ingesteld naar de mogelijkheden om, naast bijvoorbeeld Eurosonic en Noorderslag in Groningen, een internationale muziekbeurs, vergelijkbaar met South by South-West (SXSW) in Austin (USA, Texas), op te zetten. De conclusies van het onderzoek geven aan dat er op dit gebied zeker potentie ligt. Hoewel een eerste opzet uitging van een nauwe samenwerking met SXSW, moet al snel het NPI zelf het voortouw nemen. Om te vermijden dat de organisatie van dit evenement een te zware wissel zou trekken op andere activiteiten van het NPI wordt een, redelijk gecompliceerde, maatwerkstructuur in de vorm van een aparte BV en holding opgezet voor de beurs. De beurs wordt gehouden in oktober 2001: 28 podia in Amsterdam doen mee. Als gevolg van 9/11 heeft het echter afzeggingen geregend vanuit Amerika wat een negatieve invloed heeft gehad op het resultaat. Het evenement krijgt geen gevolg en de BV/Holding wordt opgeheven.
5 Deelcollecties: Grote Prijs van Nederland, fanmail van Doe Maar en 2Unlimited.
De Grote Prijs van Nederland, in 1983 opgericht, houdt zich bezig met wat omschreven kan worden als een nationaal muziekconcours van de populaire muziek. De SPN is er vanaf het begin bij betrokken geweest. Medio jaren negentig komt aan de directe bemoeienis van de SPN een einde.
Fanmail is een onlosmakelijk verschijnsel van de popmuziek: deel 5 van de SPN-publicaties over de Nederlandse popmuziek is hieraan gewijd. Het NPI beschikt over twee grote collecties, die van Doe Maar uit vooral de 'drukste' jaren van die band, 1981-1984 en die van één van Nederlands, internationaal meest bekende hardcore-techno-acts, 2Unlimited uit de periode 1991-1996
Zie hiervoor de Encyclopedie van de Nederlandse popmuziek van het Muziekcentrum Nederland
.
Andere deelcollecties van bijvoorbeeld popjournalisten zijn nog achtergebleven bij het Muziekcentrum Nederland.
Geschiedenis van het archiefbeheer
De aanvullingen op het archief van de Stichting Popmuziek Nederland/National Popinstit zijn in 2012 en 2013 overgedragen aan het Nationaal Archief. Het betreft hier vooral het archief van de secretaris van het bestuur dat na de verhuizing van de Prins Hendrikkade naar het Rokin spoorloos verdwenen was. Het materiaal is na de opheffing van het Muziek Centrum Nederland in 2012 weer boven water gekomen. De stukken zijn nog niet op dubbel ‘gematched’ met het eerder overgedragen archief dan wel aanvullingen.
Met uitzondering van documenten rond de uitreiking van de Pop Persprijs (in wezen overgenomen door Muziekcentrum Nederland en nog steeds gecontinueerd) eindigt dit archief in december 2007/begin 2008 bij de opheffing van het Nationaal Popinstituut en de incorporatie ervan in het Muziek Centrum Nederland.
De verwerving van het archief
Het archief is door schenking verworven.
Inhoud en structuur van het archief
15.02; 2.19
Selectie en vernietiging
Uit het archief van het bestuur en de organisatie van het SPN en het NPI en aanverwante collecties - met een totale omvang van ca 100 meter - kwam na selectie in totaal 23 meter voor overdracht in bruikleen aan het Nationaal Archief in aanmerking.
De selectie en bewerking van de series geluid- en beelddragers, tijdschriften binnen- en buitenland en enkele collecties van particuliere personen en instellingen valt buiten het bestek van de onderhavige bewerking.
Bij de bewerking van het bestuurs- en organisatiearchief van de SPN zijn de navolgende categorieën vernietigd:
dubbelen
algemene correspondentie betreffende personeelsaangelegenheden [persoonsdossiers zijn overgedragen aan het MCN]
correspondentie enz. betreffende advertenties, advertentieovereenkomsten Fret
lidmaatschapscorrespondentie (dus vergaderverslagen NVAA e.d.)
debiteurenadministratie tijdschriften SPN
financiële administratie voor 1997 indien de data in het jaarwerk zijn opgenomen
toestemmingen bands voor opname nummer op compilatie cd's
Toursupport: t/m 1997 voor vernietiging vatbare (vvv) financiële bewijsstukken [1998-2005: geplaatst op vvv -termijn]
biografische informatie bands: voor zover nog relevant overgedragen aan redactie Encyclopedie
knipsels buitenland: vvv, te incidenteel (slechts enkele jaren bijgehouden)
loonverklaringen uitvoerenden cd's
paklijsten verzending cd's, lp's
documenten voor visa-aanvragen bands bij beurzen
documentatie provinciale/lokale popkoepels
2 dozen met vernietigbare posters (aankondigingen concerten): de te bewaren posters zijn overgedragen aan het Affichemuseum in Hoorn
documentatie enz. muziekbeurzen
vergaderdossiers: persoonlijke vergaderstukken van directie en medewerkers bij instellingen, adviesraden (bv Amsterdamse Kunstraad)
uit de serie ingekomen correspondentie is een selectie gemaakt op basis van de activiteiten van de SPN/NPI
Het materiaal is conform de gebruikelijke regelgeving vernietigd door een gespecialiseerd bedrijf.
Aanwijzingen voor de gebruiker
Openbaarheidsbeperkingen
Deels openbaar, deels beperkt openbaar (A). Betreft inv.nrs 144 en 173.
Materiële beperkingen
Aanvraaginstructie
Openbare archiefstukken kunnen online worden aangevraagd en gereserveerd. U kunt dit ook via de terminals in de studiezaal van het Nationaal Archief doen. Om te kunnen reserveren dient u de volgende stappen te volgen:
U maakt een profiel aan op www.gahetna.nl, en logt vervolgens in
Via de archiefinventaris (alleen de beschrijvingen met rode nummers) selecteert u het gewenste archiefstuk door op de knop 'Reserveren' te klikken
In het volgende scherm geeft u aan op welke dag u het archiefstuk wilt inzien
Indien u zich bevindt in de studiezaal en een tafelnummer heeft ontvangen kunt u dit nummer vermelden. Als u geen tafelnummer heeft kunt u tafelnummer 777 laten staan
Vervolgens bevestigt u uw reservering door deze te versturen.
Verwant materiaal
Beschikbaarheid van kopieën
Beschrijving van de series en archiefbestanddelen
- Series van algemene aard, I.
  - Bestuur & directie
    - Notulen Algemeen Bestuur, 1976-2005; 1; 1 omslag
    - Bijlagen notulen AB, 1975-2005; 2; 1 omslag
    - Maandverslagen directie aan AB, feb 1987-okt 2005; 3; 1 omslag
    - Verslagen directie-overleg, 1997-2000; 4; 1 omslag
    - Knipsels SPN/NPI opgesteld voor het AB, 1981-2005; 5-22; 19 omslagen
      Ontbreken juli/aug 1989 en juli/aug 1991
      - 1974-1981, 5
      - 1982-1983, 6
      - 1984-1985, 7
      - 1986, 8
      - 1987, 9
      - 1988, 10
      - 1989, 11
      - 1990, 12
      - 1991, 13
      - 1992, 14
      - 1993, 15
      - 1994-1995, 16
      - 1996, 17
      - 1997, 18
      - 1998, 19
      - 1999, 20
      - 2000, 21
      - 2001-2005, 22
    - Notulen van het Dagelijks Bestuur, 1978-1981, 1984, 1985, 1987-2001; 23; 1 omslag
    - Jaarverslagen, 1978-2006; 24-25; 2 omslagen
      In 1981 is geen jaarverslag verschenen, 1983 inclusief werkplan, 1990-1997 inclusief financieel jaarwerk, vanaf 1998 exclusief financieel jaarwerk
      - 1978-1994, 24
      - 1995-2006, 25
    - Financiele rapportages, financieel jaarwerk en verslagen, 1975-2000; 26-27; 2 omslagen
      Voor jaarwerk 1990-1997 ook opgenomen in de jaarverslagen. Verslag over 1992 ontbreekt hier.
      - 1975-1988, 26
      - 1989-2000, 27
    - Correspondentie met de ministeries van CRM, WVC, OCW, Raad voor Cultuur, Raad voor de Kunst, 1975-1998; 28-30; 3 omslagen
      - 1975-1984, 28
      - 1985-1990, 29
      - 1991-1998, 30
    - Correspondentie (inkomend/uitgaand van de directie), 1984-1998; 31-34; 4 omslagen
      - 1984-1985, 31
      - 1986-1987, 32
      - 1988-1989, 33
      - 1990-1998, 34
    - Correspondentie met de Amsterdamse Kunstraad, 1975-1994; 35; 1 omslag
    - Correspondentie met Conamus, 1983-1996; 36; 1omslag
      Betreft voornamelijk de organisatie van het Nederlands Popmuziek Seminar in Groningen
    - Beleidsplannen, 1974-1983, 1985, 1987-2008; 37; 1 omslag
    - Activiteitenplannen en begrotingen, 1974, 1975, 1977-1980, 1985-1992, 1994-2003, 2005; 38; 1 omslag
      Voor 1984: zie jaarverslag 1983
      Na 2003 vervalt de subsidie-verplichting van OCW om afzonderlijke activiteitenplannen op te stellen.
- Stukken betreffende afzonderlijke onderwerpen, II.
  - ORGANISATIE, A.
    - Statuten
      - Statuten plus wijzigingen en huishoudelijk reglement, 1975, 1981, 1990, 1997; 39; 1 omslag
    - Organisatie, huisvesting
      - Stukken betreffende de huisvesting, 1979, 1991-1997; 40-41; 1 omslag
        Periode Wibautstraat 1981-1997 ontbreekt
        - Rioolgemaal 1991-1993, Waterleidingpanden 1993, De Waag 1991-1993, Wibautstraat 1997-1998, 40
        - Verbouwing Zeemanshoop (Prins Hendrikkade, v/h De Kosmos/Fantasio) 1995-1997, 41
      - Stukken betreffende de inrichting van de organisatie, het opstellen van taakomschrijvingen en de externe communicatie van de organisatie, 1988-1990, 1999-2001; 42; 1 omslag
      - Stukken betreffende de samenstelling van logo's, huisstijl en drukwerk, z.d. (1988-2000); 43; 1 omslag
      - Stukken betreffende het opstellen van de (voor) geschiedenis van de SPN, 1995-1996; 44; 1 omslag
  - TAKEN, B.
    - Belangenbehartiging & voorlichting
      - Rapporten, onderzoeken, nota's inzake de Nederlandse popmuziek opgesteld door de SPN/NPI, 1975-2000; 45; 1 omslag
        Popmuziek is net voetbal (1975)
        Jeugdcentra en clubs met live muziek (1983)
        Jeugdcentra en clubs met live muziek (1984)
        Popjournalistiek [themanummer Link] (1988/89)
        Nota oprichting Stimuleringsfonds Nederlandse popmuziek en productie (1990)
        One, two, three, four. Amateurpopmuziek in Nederland (1983)
        Beleidsnota Amateurpopmuziek [SPN-intern] (z.d.)
        Tussentijdse notitie over de beoogde amateurprojecten (1996)
        Een bouwfonds voor de poppodia [SPN] (z.d.)
        De gele gids voor cursussen en workshops
        Conferencepapers IASPM/SPN. Popular Music Studies, in: a New Dutch perspective (1994)
        Bumaas Debat 1998 [in Club Fantasio]
        Bumaas Debat 1999 [in Club Fantasio]
        Popjournalistenenquete 2000
      - Stukken betreffende de productie van voorlichtingsmateriaal, brochures voor management van popgroepen enz., z.d. (1980-2003); 46; 1 omslag
      - Stukken betreffende het onderzoek naar de relatie tussen de fiscus en de popmuzikanten ('Pop en de paperassen'), 1981-1987; 47; 1 omslag
      - Stukken betreffende de deelname aan het overleg van De Onafhankelijke Labels (D.O.L.), 1983-1984; 48; 1 omslag
      - Stukken betreffende de samenwerking met de BV Pop (beroepsvereniging Popmuzikanten), 1984-1990; 49; 1 omslag
        De BV Pop is rond 1990 opgegaan in de Kunstenbond FNV (nu FNV Kiem).
      - Stukken betreffende de relatie met provinciale popkoepels en popcollectieven, 1984-2000; 50; 1 omslag
      - Stukken betreffende de organisatie van het symposium 'Pop & Inkomen. Het grote onvermogen', 1985; 51; 1 omslag
      - Stukken betreffende de acties rond de positie van de vrouw in de popmuziek, 1987-1988; 52; 1 omslag
      - Stukken betreffende het lidmaatschap van de Dutch Managers Association, 1990-1996; 53; 1 omslag
      - Stukken betreffende het onderzoek naar de cijfers van het CBS over de bezoeken aan popconcerten, 1992-1995; 54; 1 omslag
      - Verslagen van het door het ministerie van OCW geïnitieerde Platformoverleg inzake de distributie van geluidsdragers, 1996; 55; 1 omslag
      - Stukken betreffende de organisatie, rapportage en evaluatie van de Programmerings Impuls, 1997-2001; 56-57; 1 omslag
        Vanaf 2001 is de vereniging Nederlandse Poppodia als enige verantwoordelijk voor de uitvoering
        - Algemeen, 56
        - Correspondentie met de podia, 57
      - Stukken betreffende het lidmaatschap van het bestuur van de Stichting Noorderslag, 1997-2000; 58; 1 omslag
        Zie ook inv. nr. 36
    - Onderwijs en Educatie
      - Stukken betreffende de organisatie van de experimentele workshops, cursussen popmuziek op (muziek)scholen ('Meester doet u ook aan pop?'), 1977, 1983-1986; 59; 1 omslag
      - vervallen, ---
        voorheen bekend als inv.nr. 60
      - Stukken betreffende de organisatie van het project De Hitles, 1984-1990; 61; 1 omslag
      - Stukken betreffende de organisatie van het muziekonderwijs in Drenthe en Noord-Holland, 1985-1987; 62-63; 2 omslagen
        - Noord-Holland, 62
        - Drenthe, 63
      - Stukken betreffende het project 'Sologitaar, kon ik het maar', 1986-1990; 64; 1 omslag
        Inclusief 2 Guitaardiscs
      - Stukken betreffende het opstellen van leerplannen voor verschillende instrumenten, z.d. (1986); 65; 1 omslag
      - Stukken betreffende de organisatie in samenwerking met Teleac van de cursus Rockschool, 1987; 66; 1 omslag